<!DOCTYPE html PUBLIC "-//W3C//DTD XHTML 1.0 Transitional//EN" "http://www.w3.org/TR/xhtml1/DTD/xhtml1-transitional.dtd">
<html xmlns="http://www.w3.org/1999/xhtml">
<head>
	<meta http-equiv="Content-Type" content="text/html; charset=iso-8859-1" />
	<title>Ymmärrä suomea</title>
	<style type="text/css" media="all">@import "css/styles.css";</style>
	<script type="text/javascript" src="swfobject.js"></script>
</head>
<body class="font-medium">
	<div id="main-wrapper">
		<div id="topbar"></div>
		<div id="main-menu">
			<table cellspacing="0" cellpadding="0" border="0" class="add-links"><tr>
				<td class="item"><img class="raquo" src="i/raquo.gif" alt="" height="7" width="4" /><a href="/ymmarra/index.php?moduli=sanakirja">Sanakirja</a></td>
				<td class="item"><img class="raquo" src="i/raquo.gif" alt="" height="7" width="4" /><a href="/ymmarra/index.php?moduli=verbit">Verbiluettelo</a></td>
				<td class="item"><img class="raquo" src="i/raquo.gif" alt="" height="7" width="4" /><a href="/ymmarra/index.php?moduli=kielioppi">Kielioppi</a></td>
			</tr></table>
			<table cellspacing="0" cellpadding="0" border="0"><tr>
				<td class="item"><img class="raquo" src="i/raquo.gif" alt="" height="7" width="4" /><a href="/ymmarra/index.php">Etusivu</a></td>
				<td class="item"><img class="raquo" src="i/raquo.gif" alt="" height="7" width="4" /><a href="/ymmarra/index.php?moduli=tekstit">Lukutekstit</a></td>
			</tr></table>
		</div>
		<div id="content">
			<table cellspacing="0" cellpadding="0" border="0" id="content-wrapper"><tr>
				<td>
					<div id="left-menu">
												<div class="header-verb"><span>Verbit</span></div>
						<div class="menu">
								<div class="init"><a href="/ymmarra/index.php?moduli=verbit&kirjain=a">A</a></div>
								<div class="init"><a href="/ymmarra/index.php?moduli=verbit&kirjain=e">E</a></div>
								<div class="init"><a href="/ymmarra/index.php?moduli=verbit&kirjain=h">H</a></div>
								<div class="init"><a href="/ymmarra/index.php?moduli=verbit&kirjain=i">I</a></div>
								<div class="init"><a href="/ymmarra/index.php?moduli=verbit&kirjain=j">J</a></div>
								<div class="init"><a href="/ymmarra/index.php?moduli=verbit&kirjain=k">K</a></div>
								<div class="init"><a href="/ymmarra/index.php?moduli=verbit&kirjain=l">L</a></div>
								<div class="init"><a href="/ymmarra/index.php?moduli=verbit&kirjain=m">M</a></div>
								<div class="init"><a href="/ymmarra/index.php?moduli=verbit&kirjain=n">N</a></div>
								<div class="init"><a href="/ymmarra/index.php?moduli=verbit&kirjain=o">O</a></div>
								<div class="init"><a href="/ymmarra/index.php?moduli=verbit&kirjain=p">P</a></div>
								<div class="init"><a href="/ymmarra/index.php?moduli=verbit&kirjain=r">R</a></div>
								<div class="init"><a href="/ymmarra/index.php?moduli=verbit&kirjain=s">S</a></div>
								<div class="init"><a href="/ymmarra/index.php?moduli=verbit&kirjain=t">T</a></div>
								<div class="init"><a href="/ymmarra/index.php?moduli=verbit&kirjain=u">U</a></div>
								<div class="init"><a href="/ymmarra/index.php?moduli=verbit&kirjain=v">V</a></div>
								<div class="init"><a href="/ymmarra/index.php?moduli=verbit&kirjain=y">Y</a></div>
								<div class="init"><a href="/ymmarra/index.php?moduli=verbit&kirjain=Ä">Ä</a></div>
						</div>					</div>
				</td>
				<td>
					<div id="main-content">
						<div id="path">
							<a href=".">Etusivu</a> &gt; <a href="/ymmarra/index.php?moduli=verbit&kirjain=E">E</a>						</div>
													<h1>ENNÄTTÄÄ</h1>
						<table cellspacing="0" cellpadding="0" border="0">
							<tr>
								<td colspan="2" style="padding-bottom:10px;"><strong>Aktiivin indikatiivi</strong></td>
							</tr>
							<tr>
								<td><pre>PREESENS                   
minä     ennätän           
sinä     ennätät           
hän      ennättää          
me       ennätämme         
te       ennätätte         
he       ennättävät        

PASSIIVI
         ennätetään        

IMPERFEKTI                 
         ennätin           
         ennätit           
         ennätti           
         ennätitte         
         ennätimme         
         ennättivät        

PASSIIVI
         ennätettiin       

PERFEKTI
olen     ennättänyt        
olet     ennättänyt        
on       ennättänyt        
olemme   ennättäneet       
olette   ennättäneet       
ovat     ennättäneet       

PASSIIVI
on       ennätetty         

PLUSKVAMPERFEKTI
olin     ennättänyt        
olit     ennättänyt        
oli      ennättänyt        
olimme   ennättäneet       
olitte   ennättäneet       
olivat   ennättäneet       
 
PASSIIVI
oli      ennätetty         
</pre></td>
								<td>&nbsp;&nbsp;&nbsp;</td>
								<td><pre>  KIELTOMUOTO
  en        ennätä
  et        ennätä
  ei        ennätä
  emme      ennätä
  ette      ennätä
  eivät     ennätä


  ei        ennätetä

   
  en        ennättänyt
  et        ennättänyt
  ei        ennättänyt
  emme      ennättäneet
  ette      ennättäneet
  eivät     ennättäneet


  ei        ennätetty


  en    ole ennättänyt
  et    ole ennättänyt
  ei    ole ennättänyt
  emme  ole ennättäneet
  ette  ole ennättäneet
  eivät ole ennättänee


  ei    ole ennätetty


  en    ollut  ennättänyt
  et    ollut  ennättänyt
  ei    ollut  ennättänyt
  emme  olleet ennättäneet
  ette  olleet ennättäneet
  eivät olleet ennättäneet


  ei    ollut  ennätetty
</pre></td>
							</tr>
						</table>
						<table cellspacing="0" cellpadding="0" border="0">
							<tr>
								<td colspan="2" style="padding-bottom:10px;"><strong>Aktiivin konditionaali</strong></td>
							</tr>
							<tr>
								<td><pre>PREESENS
minä     ennättäisin       
sinä     ennättäisit       
hän      ennättäisi        
me       ennättäisimme     
te       ennättäisitte     
he       ennättäisivät     

PASSIIVI
         ennätettäisiin    

PERFEKTI
olisin   ennättänyt        
olisit   ennättänyt        
olisi    ennättänyt        
olisimme ennättäneet       
olisitte ennättäneet       
olisivat ennättäneet       

PASSIIVI
olisi    ennätetty         
</pre></td>
								<td>&nbsp;&nbsp;&nbsp;</td>
								<td><pre> 
  en        ennättäisi
  et        ennättäisi
  ei        ennättäisi
  emme      ennättäisi
  ette      ennättäisi
  eivät     ennättäisi


  ei        ennätettäisi


  en    olisi  ennättänyt
  et    olisi  ennättänyt
  ei    olisi  ennättänyt
  emme  olisi  ennättäneet
  ette  olisi  ennättäneet
  eivät olisi  ennättäneet


  ei    olisi  ennätetty
</pre></td>
							</tr>
						</table>
						<table cellspacing="0" cellpadding="0" border="0">
							<tr>
								<td colspan="2" style="padding-bottom:10px;"><strong>Aktiivin potentiaali</strong></td>
							</tr>
							<tr>
								<td><pre>PREESENS
minä     ennättänen        
sinä     ennättänet        
hän      ennättänee        
me       ennättänemme      
te       ennättänette      
he       ennättänevät      

PASSIIVI
         ennätettäneen     

PERFEKTI
lienen   ennättänyt        
lienet   ennättänyt        
lienee   ennättänyt        
lienemme ennättäneet       
lienette ennättäneet       
lienevät ennättäneet       

PASSIIVI
lienee   ennätetty         
</pre></td>
								<td>&nbsp;&nbsp;&nbsp;</td>
								<td><pre> 
  en        ennättäne
  et        ennättäne
  ei        ennättäne
  emme      ennättäne
  ette      ennättäne
  eivät     ennättäne


  ei        ennätettäne


  en    liene  ennättänyt
  et    liene  ennättänyt
  ei    liene  ennättänyt
  emme  liene  ennättäneet
  ette  liene  ennättäneet
  eivät liene  ennättäneet 


  ei    liene  ennätetty
</pre></td>
							</tr>
						</table>
						<table cellspacing="0" cellpadding="0" border="0">
							<tr>
								<td colspan="2" style="padding-bottom:10px;"><strong>Aktiivin imperatiivi</strong></td>
							</tr>
							<tr>
								<td><pre>PREESENS

(sinä)   ennätä            
(hän)    ennättäköön       
(me)     ennättäkäämme     
(te)     ennättäkää        
(he)     ennättäkööt       

PASSIIVI
         ennätettäköön     

PERFEKTI

ole      ennättänyt        
olkoon   ennättänyt        
olkaamme ennättäneet       
olkaa    ennättäneet       
olkoot   ennättäneet       

PASSIIVI
olkoon   ennätetty         
</pre></td>
								<td>&nbsp;&nbsp;&nbsp;</td>
								<td><pre> 

  älä       ennätä
  älköön    ennättäkö
  älkäämme  ennättäkö
  älkää     ennättäkö
  älkööt    ennättäkö


  älköön    ennätettäkö



  älä      ole  ennättänyt
  älköön   olko ennättänyt
  älkäämme olko ennättäneet
  älkää    olko ennättäneet
  älkööt   olko ennättäneet


  älköön   olko ennätetty
</pre></td>
							</tr>
						</table>
						<table cellspacing="0" cellpadding="0" border="0">
							<tr>
								<td colspan="2" style="padding-bottom:10px;"><strong>Verbin nominaalimuodot</strong></td>
							</tr>
							<tr>
								<td><pre>I INFINITIIVI              

Lyhyempi muoto:            
         ennättää          

Pitempi muoto:             
         ennättääkseni     
         ennättääksesi
         ennättääkseen
         ennättääksemme
         ennättääksenne
         ennättääkseen

III  INFINITIIVI           
inessiivi    ennättämässä  
elatiivi     ennättämästä  
illatiivi    ennättämään   
adessiivi    ennättämällä
abessiivi    ennättämättä  
instruktiivi ennättämän    
                           
Passiivi
instruktiivi ennätettämän  
                           
                           
</pre></td>
								<td>&nbsp;&nbsp;&nbsp;</td>
								<td><pre>  II INFINITIIVI

  inessiivi     ennättäessä
  instruktiivi  ennättäen

  Passiivi
  inessiivi     ennätettäessä






  IV INFINITIIVI
  nominatiivi   ennättäminen
  partitiivi    ennättämistä
      

  I PARTISIIPPI 
  aktiivi       ennättävä
  passiivi      ennätettävä

  II PARTISIIPPI 
  aktiivi       ennättänyt  
  passiivi      ennätetty
</pre></td>
							</tr>
						</table>

					</div>
				</td>
			</tr></table>		</div>
		<div id="footer"><a href="http://www.oph.fi/"><img src="i/oph_logo_ymmarrasuomea.gif" width="157" height="35" alt="OPH" /></a></div>
	</div>
</body>
</html>
